Inventaris van het archief van de Maatschappij ter Bevordering van het Godsdienstig Onderwijs onder de Slaven en Kleurlingen in de Kolonie Suriname
Nationaal Archief, Den Haag
Maatschappij Bevordering Godsdienstig Onderwijs onder de Slaven en Kleurlingen in Suriname, Afdeling 's-Gravenhage
Mij. Godsdienstig Onderwijs Suriname
1828-1837
M24505
0.16 meter; 9 inventarisnummers.
Normale geschreven en gedrukte documenten, geen bijzondere handschriften.
Nationaal Archief, Den Haag
Janssen, J.D.
Dit archief bevat de verslagen, handelingen en ingekomen en uitgegane brieven van de afdeling 's Gravenhage van de Maatschapij ter bevordering van het Godsdienstig Onderwijs onder de slaven en kleurlingen in de kolonie Suriname, 1828-1835. Verder bevat dit archief nog enige brochures en reglementen.
Archiefvorming
Geschiedenis van de archiefvormer
Deze maatschappij werd goedgekeurd door de commissaris generaal voor de West Indische bezittingen op 10 juni 1828. De oprichters in West Indië verzochten enige heren in 's Gravenhage aldaar een afdeling van het hoofdbestuur te willen vestigen. Deze afdeling werd bij Koninklijk Besluit d.d. 4 juli 1829 goedgekeurd. J.D. Janssen kreeg daarin zitting als vice president. Van deze is dit archiefje afkomstig.
Geschiedenis van het archiefbeheer
De verwerving van het archief
Het archief is bij Koninklijk Besluit of ministeriële beschikking overgebracht.
2.07
Aanwijzingen voor de gebruiker
Openbaarheidsbeperkingen
Volledig openbaar.
Materiële beperkingen
Aanvraaginstructie
Openbare archiefstukken kunnen online worden aangevraagd en gereserveerd. U kunt dit ook via de terminals in de studiezaal van het Nationaal Archief doen. Om te kunnen reserveren dient u de volgende stappen te volgen:
U maakt een profiel aan op www.gahetna.nl, en logt vervolgens in
Via de archiefinventaris (alleen de beschrijvingen met rode nummers) selecteert u het gewenste archiefstuk door op de knop 'Reserveren' te klikken
In het volgende scherm geeft u aan op welke dag u het archiefstuk wilt inzien
Indien u zich bevindt in de studiezaal en een tafelnummer heeft ontvangen kunt u dit nummer vermelden. Als u geen tafelnummer heeft kunt u tafelnummer 777 laten staan
Vervolgens bevestigt u uw reservering door deze te versturen.
Verwant materiaal
Beschikbaarheid van kopieën
Beschrijving van de series en archiefbestanddelen
- Reglementen en brochures, gedrukt., 1828-1831; 1; 1 omslag
  Hierbij ook enkele brochures betreffende het Nederlands Bijbelgenootschap, afkomstig van de afdeling 's-Gravenhage 1821, 1822, 1825.
- Verslagen en handelingen van de afdeling 's- Gravenhage, gedrukt., 1831-1837; 2-8; 7 delen
  De aanspraak van de vice-voorzitter, gehouden in de vierde algemene vergadering in 1834, is ook in minuut aanwezig.
  - 1831, 2
  - 1832, 3
  - 1833, 4
  - 1834, 5
  - 1835, 6
  - 1836, 7
  - 1837, 8
- Ingekomen en minuten van uitgegane brieven van de afdeling 's-Gravenhage., 1829-1835; 9; 1 pak